【裁判字號】    98,上訴,1116
【裁判日期】    990121
【裁判案由】    偽造文書等
【裁判全文】
臺灣高等法院臺南分院刑事判決        98年度上訴字第1116號
上  訴  人  甲○○
即  被  告
上列上訴人因偽造文書等案件，不服臺灣臺南地方法院98年度訴
字第1124號中華民國98年9 月14日第一審判決（起訴案號：臺灣
臺南地方法院檢察署98年度偵字第955號、2648號），被告就偽
造文書部分提起上訴，並就被訴事實為有罪之陳述，本院裁定依
簡式審判程序審理，判決如下：
    主  文
原判決關於甲○○偽造文書部分及應執行刑，均撤銷。
甲○○犯如附表編號一至四所示行使偽造私文書罪，各處如附表
編號一至四主文欄所示之刑。應執行有期徒刑陸月，如易科罰金
以新台幣壹仟元折算壹日；台灣大哥大行動電話服務申請書（含
新申裝同意書）與和信電訊行動電話服務申請書上偽造之「乙○
○」署押共拾壹枚，均沒收。
    事  實
一、甲○○與乙○○為兄弟關係，甲○○其為辦理行動電話門號
    以獲取附贈之行動電話變賣，竟基於意圖為自己不法之所有
    及行使偽造私文書之犯意，未經其兄乙○○之同意，分別於
    附表編號一至三所示時間、地點，持乙○○身分證（涉嫌竊
    盜身分證部分，另經檢察官為不起訴處分），以申辦行動電
    話門號搭贈行動電話方式，在台灣大哥大行動電話服務申請
    書（含新申裝同意書）上偽造「乙○○」之署押各3 枚後，
    持向承辦店員辦理租用附表編號一至三所示之行動電話門號
    ，使承店員陷於錯誤而交付附表所示之行動電話門號晶片卡
    及行動電話予甲○○，足生損害於台灣大哥大公司及乙○○
    本人。復於附表編號四所示時間、地點，以相同手法，在和
    信電訊行動電話服務申請書上偽造「乙○○」之署押2 枚（
    起訴書誤載為4 枚），辦理附表編號四所示之行動電話門號
    ，使承辦職員陷於錯誤而交付附表所示之行動電話門號晶片
    卡及行動電話予甲○○，足生損害於和信電訊公司及乙○○
    本人，嗣因乙○○發覺上情而報警查獲。
二、案經乙○○訴由臺南市警察局第五分局報告臺灣臺南地方法
    院檢察署檢察官偵查起訴。
    理  由
一、本件上訴人即被告甲○○所犯為死刑、無期  徒刑、最輕本
    刑為3 年以上有期徒刑以外之罪，於本院審理中就被訴事實
    為有罪之陳述，經審判長告知簡式審判程序之旨，並聽取公
    訴人、被告意見後，合議庭認為適宜，依刑事訴訟法第273
    條之1 第1 項規定，裁定進行簡式審判程序，有關本件證據
    之調查，不受刑事訴訟法第159 條第1 項、第161 條之2 、
    第161 條之3 、第163 條之1 及第164 條至第170 條規定之
    限制，先予敘明。
二、上揭犯罪事實業據被告甲○○供認不諱，核與告訴人乙○○
    指訴情節相符，並有台灣大哥大行動電話服務申請書（含新
    申裝同意書）、和信電訊行動電話服務申請書、未申請和信
    門號聲明書、乙○○身分證及戶口名簿影本等在卷可稽，事
    證明確，被告犯行堪以認定。
三、核被告甲○○所為，均係犯刑法第216 條、第210 條之行使
    偽造私文書罪及第339 條第1 項之詐欺取財罪，其偽造乙○
    ○署押之行為，為偽造私文書之階段行為、偽造私文書之低
    度行為，復為行使之高度行為所吸收，均不另論罪。被告分
    別於附表所示時間、地點，偽造乙○○名義之行動電話服務
    申請書與新申裝同意書，持向電信公司人員申辦行動電話門
    號，使電信公司人員陷於錯誤而交付附表所示之行動電話門
    號晶片卡及行動電話，均係一行為觸犯行使偽造私文書罪及
    詐欺取財罪，為想像競合犯，應依刑法第55條規定從一重之
    行使偽造私文書罪處斷；先後4 次所為，犯意各別、行為互
    殊，應分論併罰。
四、原審認被告犯行使偽造私文書罪，予以論罪科刑，固非無見
    ；然查：(一)、原審因被告自白犯罪，適用簡式審判程審理裁
    判，於論結欄卻引用刑事訴訟法第449 條有關簡易判決處刑
    之規定，顯有違誤；(二)、被告所犯如附表編號一至三各罪，
    其犯罪時間均不相同，編號二與編號一之犯行相隔3 日，編
    號三與編號二之犯行則相隔超過1 個月，顯均係分別起意所
    為，應分論併罰，原判決認被告此部犯行係單一犯意之接續
    行為，以接續犯論以一罪，尚有未洽。被告上訴意旨以「被
    害人乙○○已與被告和解，不再追究被告之犯行」云云，指
    摘原判決不當，請求宣告緩刑，雖因被告於98年間曾犯詐欺
    罪，經臺灣臺南地方法院以98年度簡字第2126號判處應執行
    有期徒刑3 月確定，有臺灣高法院被告案前案紀錄表及前案
    異動查證作業單在卷可稽，顯然不符合宣告緩刑之要件，可
    認其上訴為無理由，惟原判決關於偽造文書部分既有上開瑕
    疵，仍屬無可維持，應將此部分撤銷改判，應執行刑部分失
    所附麗亦一併撤銷。
五、爰審酌被告雖因一時貪念而觸刑章，惟事後已坦承錯誤，態
    度良好，被害人即被告之兄乙○○於本院審理中並到庭表示
    願意原諒被告等一切情狀，就被告所犯4 罪，各量處有期徒
    刑3 月，如易科罰金，均以新台幣（下同）1,000 元折算1
    日。又被告如附編號一至三所示之行使偽造私文書罪，其犯
    罪時間均在96年4 月24日以前，合於中華民國九十六年罪犯
    減刑條例第2 條第1 項減刑之規定，應依該條例第2 條第1
    項第3 款、第7 條之規定，將其宣告刑各減為有期徒刑1 月
    15日，並依同條例第9 條規定，諭知如易科罰金，均以1,00
    0 元折算1 日；被告各次在台灣大哥大行動電話服務申請書
    （含新申裝同意書）上偽造之「乙○○」署押各3 枚（合計
    9 枚），及在和信電訊行動電話服務申請書上偽造之「乙○
    ○」署押2 枚，均應依刑法第219 條規定宣告沒收。
六、定應執行刑：被告上開所犯4 罪，應執行有期徒刑6 月，如
    易科罰金以1,000 元折算1 日；台灣大哥大行動電話服務申
    請書（含新申裝同意書）與和信電訊行動電話服務申請書上
    偽造之「乙○○」署押共11枚，均沒收。
據上論結，應依刑事訴訟法第369 條第1 項前段、第364 條，第
273 條之1 第1 項、第299 條第1 項前段，刑法第216 條、第21
0 條、第339 條第1 項、第55條、第51條第5 款、第41條第1 項
前段、第219 條，刑法施行法第1 條之1 ，中華民國九十六年罪
犯減刑條例第2 條第1 項第3 款、第7 條、第9 條判決如主文。
本案經檢察官王碧霞到庭執行職務。
中    華    民    國    99    年    1     月    21    日
                  刑事第三庭  審判長法  官  陳義仲
                                    法  官  蔡勝雄
                                    法  官  楊清安
以上正本證明與原本無異。
如不服本判決應於收受送達後10日內向本院提出上訴書狀，其未
敘述上訴理由者，並得於提起上訴後10日內向本院補提理由書（
均須按他造當事人之人數附繕本）「切勿逕送上級法院」。
                                    書記官  蔡蘭櫻
中    華    民    國    99    年    1     月    21    日
附錄本案論罪科刑法條：
刑法第210 條
偽造、變造私文書，足以生損害於公眾或他人者，處5 年以下有
期徒刑。
刑法第216條
行使第210 條至第215 條之文書者，依偽造、變造文書或登載不
實事項或使登載不實事項之規定處斷。
刑法第339條
意圖為自己或第三人不法之所有，以詐術使人將本人或第三人之
物交付者，處5 年以下有期徒刑、拘役或科或併科1 千元以下罰
金。
以前項方法得財產上不法之利益或使第三人得之者，亦同。
前二項之未遂犯罰之。
附表：
┌──┬──────┬───────┬───────┬───────────┐
│編號│ 時     間  │ 地        點 │犯  罪  行  為│ 主                文 │
├──┼──────┼───────┼───────┼───────────┤
│ 一 │96年1月5日  │台南市○○路49│冒用乙○○姓名│犯行使偽造私文書罪，處│
│    │            │1號 世達通訊行│申辦台灣大哥大│有期徒刑參月，如易科罰│
│    │            │              │門號0000000000│金以新台幣壹仟元折算壹│
│    │            │              │號行動電話1 支│日，減為有期徒刑壹月拾│
│    │            │              │              │伍日，如易科罰金以新台│
│    │            │              │              │幣壹仟元折算壹日，台灣│
│    │            │              │              │大哥大行動電話服務申請│
│    │            │              │              │書（含新申裝同意書）上│
│    │            │              │              │偽造之「乙○○」署押參│
│    │            │              │              │枚沒收。              │
├──┼──────┼───────┼───────┼───────────┤
│ 二 │96年1月8日  │台南市○○路49│冒用乙○○姓名│犯行使偽造私文書罪，處│
│    │            │1號 世達通訊行│申辦台灣大哥大│有期徒刑參月，如易科罰│
│    │            │              │門號0000000000│金以新台幣壹仟元折算壹│
│    │            │              │號行動電話1 支│日，減為有期徒刑壹月拾│
│    │            │              │              │伍日，如易科罰金以新台│
│    │            │              │              │幣壹仟元折算壹日，台灣│
│    │            │              │              │大哥大行動電話服務申請│
│    │            │              │              │書（含新申裝同意書）上│
│    │            │              │              │偽造之「乙○○」署押參│
│    │            │              │              │枚沒收。              │
├──┼──────┼───────┼───────┼───────────┤
│ 三 │96年2月14日 │台灣大哥大通宵│冒用乙○○姓名│犯行使偽造私文書罪，處│
│    │            │中山特約服務中│申辦台灣大哥大│有期徒刑參月，如易科罰│
│    │            │心            │門號0000000000│金以新台幣壹仟元折算壹│
│    │            │              │號行動電話1 支│日，減為有期徒刑壹月拾│
│    │            │              │              │伍日，如易科罰金以新台│
│    │            │              │              │幣壹仟元折算壹日，台灣│
│    │            │              │              │大哥大行動電話服務申請│
│    │            │              │              │書（含新申裝同意書）上│
│    │            │              │              │偽造之「乙○○」署押參│
│    │            │              │              │枚沒收。              │
├──┼──────┼───────┼───────┼───────────┤
│ 四 │96年6月24日 │台南市○○路1 │冒用乙○○姓名│犯行使偽造私文書罪，處│
│    │            │段128 號1 樓  │申辦和信電訊門│有期徒刑參月，如易科罰│
│    │            │全虹通訊行    │號0000000000號│金以新台幣壹仟元折算壹│
│    │            │              │行動電話1 支  │日，和信電訊行動電話服│
│    │            │              │              │務申請書上偽造之「趙僑│
│    │            │              │              │民」署押貳枚沒收。    │
└──┴──────┴───────┴───────┴───────────┘

司法院資訊處製作；財團法人民間司法改革基金會備份。
